臺灣高等法院刑事判決　　　　　　　　100年度上易字第109號
上　訴　人　臺灣臺北地方法院檢察署檢察官
被　　　告　詹富盛
上列上訴人因被告偽造文書等案件，不服臺灣臺北地方法院99年
度易字第3103號，中華民國99年12月24日第一審判決（起訴案號
：臺灣板橋地方法院檢察署98年度偵字第16288 號），提起上訴
，本院判決如下：
    主  文
原判決關於毀損無罪部分撤銷。
詹富盛被訴毀損部分，免訴。
    理  由
一、上訴審判範圍：
    本件檢察官原起訴被告詹富盛涉犯變造特種文書及毀損罪嫌
    ，原判決就被告變造特種文書部分判決有罪，就被告毀損部
    分則判決無罪，嗣檢察官僅對於原判決有關被告無罪部分提
    起上訴，此觀上訴書可明（見本院卷第9 頁），是就被告變
    造特種文書罪部分，檢察官及被告均未聲明上訴，則該部分
    應已判決確定，本院僅就被告被訴毀損部分為審判，先予敘
    明。
二、公訴意旨略以：被告詹富盛基於毀損之犯意，於民國96年10
    月4日經警前往臺北市○○路○段261巷12弄19號5樓搜索前之
    不詳時間，在上址，將其所竊得之告訴人趙皓翔所有之國民
    身分證及全民健康保險卡照片部分均毀損（告訴人業於警詢
    中提出告訴，其證件係於96年7月18日下午2時，在臺北縣中
    和市○○路239之1號前遭竊，竊盜部分業經判決確定），而
    致生損害於告訴人，因認被告涉犯刑法第354 條之毀損罪嫌
    云云。
三、按刑事訴訟法第302條第1款規定，案件曾經判決確定者，應
    諭知免訴之判決，此項訴訟法上所謂一事不再理之原則，關
    於實質上一罪或裁判上一罪，均有其適用（最高法院60年台
    非字第77號判例意旨參照）。
四、查本件告訴人趙皓翔之國民身分證及全民健康保險卡，均係
    被告於96年7月18日下午2時，在臺北縣中和市○○路239之1
    號前所竊取，被告之竊盜犯行業經臺灣板橋地方法院檢察署
    檢察官以96年度偵字第25301 號提起公訴，並經臺灣板橋地
    方法院於98年3 月20日以97年度訴字第5103號判決判處有期
    徒刑4月，於98年4月16日確定等情，有本院被告前案紀錄表
    可稽，並經本院調閱前開案卷查核無訛。被告所為之竊盜前
    行為既經臺灣板橋地方法院判決確定，而本件起訴被告毀損
    之行為，係對告訴人同一法益之侵害，並未另行侵害其他法
    益，則公訴意旨就被告毀損之後行為再行起訴，乃屬重複起
    訴，依刑事訴訟法第302條第1款規定，自應諭知免訴之判決
    。原審未察，遽為實體上無罪之判決，自有不合。檢察官上
    訴意旨指摘原判決就被告被訴毀損部分為無罪之判決係違背
    法令，為有理由，應由本院將原判決關於該部分撤銷改判，
    而為免訴之諭知。
五、據上論斷，應依刑事訴訟法第369條第1 項前段、第364條、
    第302條第1款，判決如主文。
中    華    民    國   100    年    3     月    29    日
                  刑事第一庭審判長法  官  葉騰瑞
                                  法  官  莊明彰
                                  法  官  彭政章
以上正本證明與原本無異。
不得上訴。
                                  書記官  杜宜寧
中    華    民    國   100    年    3     月    29    日